【裁判字號】    95,交上易,818
【裁判日期】    950816
【裁判案由】    過失傷害
【裁判全文】
臺灣高等法院臺中分院刑事判決  民國95年度交上易字第818號
上  訴  人
即  被  告  丙○○
上列上訴人因過失傷害案件，不服臺灣彰化地方法院中華民國95
年6月5日第一審判決（民國95年度交易字第56號，起訴案號：臺
灣彰化地方法院檢察署民國95年度偵字第1251號），提起上訴，
本院判決如下：
    主  文
原判決撤銷。
丙○○從事業務之人，因業務上之過失傷害人，處拘役肆拾日，
如易科罰金，以參佰元折算壹日。
    事  實
一、丙○○前於民國八十三年間，因違反肅清煙毒條例，經臺灣
    南投地方法院判處有期徒刑三年三月，上訴後，經本院駁回
    上訴確定在案；又於八十四年間，因強盜、竊盜等案件，經
    臺灣臺中地方法院判處有期徒刑三年二月、五月，應執行有
    期徒刑三年四月，上訴後，經本院駁回上訴確定在案。經送
    監接續執行，於八十七年六月五日縮短刑期假釋出監，於九
    十年八月二十一日假釋期滿未經撤銷，以已執行完畢論。丙
    ○○之職業係救護車駕駛，為從事駕駛業務之人，於九十四
    年九月三日十時二十分許，駕駛車牌號碼4308－ＧＭ號救護
    車搭載病患，沿彰化縣溪湖鎮○○路由南往北方向行駛，行
    經彰化縣溪湖鎮○○里○○路○段與福安路口時，本應注意
    汽車行駛時，駕駛人應注意車前狀況，並隨時採取必要之安
    全措施，且當時天候晴、路面無缺陷、視距良好，並無不能
    注意之情事，竟疏未注意車前狀況，適有陳如華駕駛車牌號
    碼ＱＵ－9336號自用小客車，搭載乙○○、施佑璟及施妤錡
    ，沿福安路由西往東方向行駛，亦行至該路口，本應注意聞
    有消防車、救護車、警備車、工程救險車等之警號時，不論
    來自何方，均應立即避讓，且依當時情形，亦無不能注意之
    情事，竟疏未注意，由丙○○所駕駛之救護車正在執行任務
    當中，且鳴放警示燈，猶貿然穿越路口，致丙○○所駕駛之
    車牌號碼4308－ＧＭ號救護車因此撞上由陳如華所駕駛之車
    牌號碼ＱＵ－9336號自用小客車右前車門，致乙○○受有左
    臉、頸部、右肩及左踝挫擦傷等傷害。
二、案經被害人乙○○訴由臺灣彰化地方法院地檢署檢察官偵查
    起訴。
    理  由
一、上開時、地發生車禍肇事，致告訴人乙○○受傷之事實，業
    據被告丙○○自白不諱，核與告訴人指訴之情節相符，並經
    證人陳如華於警訊中證述明確，復有道路交通事故現場圖、
    道路交通事故調查報告表、現場照片10張，及診斷言登明書
    附卷可稽。按汽車行駛時，駕駛人應注意車前狀況，並隨時
    採取必要之安全措施，道路交通安全規則第94條第3項定有
    明文。被告駕車自應注意上述道路交通安全規定，且依當時
    路狀，又無不能注意之情形，竟疏未注意，以致車禍肇事使
    人受傷，被告應有過失。且被告之過失駕駛行為，核與告訴
    人之傷害結果間，具有相當因果關係，是被告過失傷害之犯
    行應堪認定。
二、核被告所為，係犯刑法第284條第2項前段之業務過失傷害罪
    。原審以被告罪證明確，予以論罪科刑，原無不合，惟查刑
    法上之累犯規定，業經修正公布，於95年7月1日生效，修正
    後之累犯，以故意犯為限，過失犯不能成立累犯，比較修正
    前後法律，以修正後之法律，有利於被告，自應適用修正後
    之法律。又拘役易科罰金之折算標準，亦經修正公布，於95
    年7月1日生效，比較修正前之法律，以修正前法律有利於被
    告，自應適用修正前之法律，原判決未及審酌比較，尚有未
    洽，被告上訴意旨請求減輕其刑或判緩刑，雖無理由，惟原
    判決既有上開可議之處，自屬不能維持，應由本院將原判決
    撤銷改判。爰審酌被告犯罪之動機、犯後態度、所生損害及
    尚未與被害人成立和解等一切情狀，量處以拘役四十日，併
    諭知易科罰金之折算標準。
據上論斷，應依刑事訴訟法第369條第1項前段、第364條、第299
條第1項前段，刑法第284條第2項前段、第41條第1項前段、第2
條第1項前段後段，罰金罰鍰提高標準條例第1條前段、第2條，
判決如主文。
本案經檢察官甲○○到庭執行職務。
中    華    民    國    95    年    8    月    16     日
            刑事第二庭  審判長法  官  李  璋  鵬
                              法  官  蕭  錦  鍾
                              法  官  胡  森  田
上列正本證明與原本無異。
不得上訴。
                              書記官  林  振  甫
中    華    民    國    95    年    8    月    17     日
                                                      Ａ


司法院資訊處製作；財團法人民間司法改革基金會備份。
